---
title: "Mapa-dos-quadrantes"
author: "Carolene Bertoldi"
date: "30 de junho de 2018"
output: html_document
---

```{r setup, include=FALSE}
knitr::opts_chunk$set(echo = TRUE)

#Preparando bibliotecas
#install.packages("plyr")
#install.packages("dplyr")
#install.packages("plotly")
#install.packages("tidyr")

rm(list = ls())
library(plyr)
library(dplyr)
library(plotly)
library(tidyr)
```

## Mapeamento de quadrantes com endereços importantes de Manhattan

Definidando coordenadas limites da área de NY a ser estudada, no caso Manhattan.

```{r }
cfg <- list(x.min =  40.70, x.max =  40.82, y.step = 0.002,
            y.min = -74.04, y.max = -73.92, x.step = 0.002)

cfg$x.lim <- seq( from = cfg$x.min, to = cfg$x.max, by = cfg$x.step)
cfg$y.lim <- seq( from = cfg$y.min, to = cfg$y.max, by = cfg$y.step)
cfg$x.qtde <- length(cfg$x.lim) -1
cfg$y.qtde <- length(cfg$y.lim) -1
cfg$all.qtde <- cfg$x.qtde * cfg$y.qtde
cfg$x <- seq_len(cfg$x.qtde)
cfg$y <- seq_len(cfg$y.qtde)
```

Atribuindo nomeclatura generica aos quadrantes.

```{r }
cfg$all <- paste0('q', seq_len(cfg$all.qtde))
names(cfg$all) <- cfg$all

mapa <- matrix(data=cfg$all, nrow = cfg$y.qtde)
colnames(mapa) <- cfg$x
row.names(mapa) <- cfg$y
```

Definindo coordenadas de limites de cada quadrante.

```{r }
mapa.quadrantes <- data.frame(names=cfg$all, row.names = cfg$all)
mapa.quadrantes <- mutate(mapa.quadrantes,
                    x = rep(cfg$x, each=60),
                    y = rep(cfg$y, 60),
                    x.down = rep( cfg$x.lim[1:60], each=60),
                    x.top = rep( cfg$x.lim[2:61], each=60),
                    y.left = rep( cfg$y.lim[1:60], 60),
                    y.rigth = rep( cfg$y.lim[2:61], 60))
colnames(mapa.quadrantes)[1] <- "quarter"

head(mapa.quadrantes)
```

Mapeando endereços conhecidos da ilha no mapa de quadrantes.

  1. Estações de metrô
  2. Galerias de arte*
  3. Bibliotecas*
  4. Teatros*
  5. Bares e restaurantes

```{r }
bares.e.restaurantes = read.csv('./data/bares-e-restaurantes.csv')
bares.e.restaurantes = mutate(bares.e.restaurantes,
                              Local = as.character(bares.e.restaurantes$Local),
                              Nome = as.character(bares.e.restaurantes$Nome),
                              Logradouro = as.character(bares.e.restaurantes$Logradouro),
                              Latitude = as.numeric(as.character(bares.e.restaurantes$Latitude)),
                              Longitude = as.numeric(as.character(bares.e.restaurantes$Longitude))) 
bares.e.restaurantes = bares.e.restaurantes %>%
  filter(Latitude >= 40.70 & Latitude < 40.82 & Longitude >= -74.04 & Longitude < -73.92)

estacoes.metro = read.csv('./data/estacoes-metro.csv')
estacoes.metro = mutate(estacoes.metro,
                 Local = as.character(estacoes.metro$Local),
                 Nome = as.character(estacoes.metro$Nome),
                 Logradouro = as.character(estacoes.metro$Logradouro),
                 Latitude = as.numeric(as.character(estacoes.metro$Latitude)),
                 Longitude = as.numeric(as.character(estacoes.metro$Longitude)))
estacoes.metro = estacoes.metro %>%
  filter(Latitude >= 40.70 & Latitude < 40.82 & Longitude >= -74.04 & Longitude < -73.92)

#Unindo os pontos de interesse em um único dataset
pontosInteresse = full_join(bares.e.restaurantes, estacoes.metro)

#Identifica a qual quadrante pertence cada ponto de interesse
locais = merge(mapa.quadrantes, pontosInteresse) %>% 
  filter(Latitude >= x.down & Latitude < x.top & Longitude >= y.left & Longitude < y.rigth) %>% 
  select(-Latitude, -Longitude)

#Enriquece mapa com idetificação dos pontos existentes nos quadrantes
mapa.locais = unique(left_join(mapa.quadrantes, locais))
```

Buscando locais de um quadrante:
```{r }
buscar.locais <- function(quadrante) {
  locais.do.quadrante = mapa.locais %>% 
    filter(quadrante == quarter)
  locais.do.quadrante
}

local.teste = buscar.locais("q1888")
local.teste 
```


## Corridas de táxi

Enriquecendo dataset de corridas com os pontos de origens e destinos.

```{r }
corridas.taxi.train = read.csv('./data/train.csv')
corridas.taxi = head(corridas.taxi.train, n=100)
```

Origens:
```{r }
corridas.locais.origens = merge(corridas.taxi, mapa.quadrantes) %>% 
  filter(pickup_latitude >= x.down & pickup_latitude < x.top & pickup_longitude >= y.left & pickup_longitude < y.rigth) %>%
  select(-x.down, -x.top, -y.left, -y.rigth)

colnames(corridas.locais.origens)[length(corridas.locais.origens)-2] <- "pickup_quater"
colnames(corridas.locais.origens)[length(corridas.locais.origens)-1] <- "pickup_x"
colnames(corridas.locais.origens)[length(corridas.locais.origens)] <- "pickup_y"

corridas.locais.origens = left_join(corridas.taxi, corridas.locais.origens)
```

Destinos:
```{r }
corridas.locais.destinos = merge(corridas.taxi, mapa.quadrantes) %>% 
  filter(dropoff_latitude >= x.down & dropoff_latitude < x.top & dropoff_longitude >= y.left & dropoff_longitude < y.rigth) %>%
  select(-x.down, -x.top, -y.left, -y.rigth)

colnames(corridas.locais.destinos)[length(corridas.locais.destinos)-2] <- "dropoff_quater"
colnames(corridas.locais.destinos)[length(corridas.locais.origens)-1] <- "dropoff_x"
colnames(corridas.locais.destinos)[length(corridas.locais.destinos)] <- "dropoff_y"

corridas.locais.destinos = left_join(corridas.taxi, corridas.locais.destinos)
```

```{r }
corridas.locais = full_join(corridas.locais.origens, corridas.locais.destinos)
```

### Quantas corridas tem origem em Manhattan e destino fora?

```{r }
corridas.destino.fora = corridas.locais %>%
  filter(!is.na(pickup_quater) & is.na(dropoff_quater))

sprintf('%f corridas tem origem em Manhattan e destino fora', count(corridas.destino.fora) )
```
### Quantas corridas tem origem fora e destino em Manhattan?

```{r }
corridas.origem.fora = corridas.locais %>%
  filter(is.na(pickup_quater) & !is.na(dropoff_quater))

sprintf('%f corridas tem origem fora e destino em Manhattan', count(corridas.origem.fora) )
```
### Quantas corridas começam e terminam dentro de Manhattan?

```{r }
corridas.dentro = corridas.locais %>%
  filter(!is.na(pickup_quater) & !is.na(dropoff_quater))

sprintf('%f corridas tem origem em Manhattan e destino fora', count(corridas.dentro) )
```
### Quantas corridas estão fora do território de Manhattan?

```{r }
corridas.fora = corridas.locais %>%
  filter(is.na(pickup_quater) & is.na(dropoff_quater))

sprintf('%f corridas tem origem em Manhattan e destino fora', count(corridas.fora) )
```





